臺灣臺中地方法院民事裁定
111年度事聲字第73號
異  議  人  陳龍男  


相  對  人  黃炎山  
上列異議人與相對人間確定訴訟費用額事件，異議人對於中華民
國111年9月1日本院司法事務官所為111年度司聲字第1418號裁定
提出異議，本院裁定如下：
    主      文
異議駁回。
    理      由
一、當事人對於司法事務官處理事件所為之終局處分，得於處分
    送達後10日之不變期間內，以書狀向司法事務官提出異議。
    司法事務官認前項異議有理由時，應另為適當之處分；認異
    議為無理由者，應送請法院裁定之。法院認第1項之異議為
    有理由時，應為適當之裁定；認異議為無理由者，應以裁定
    駁回之。前項裁定，應敘明理由，並送達於當事人，民事訴
    訟法第240條之4第1項前段、第2至4項分別定有明文。查本
    院司法事務官於民國111年9月1日所為111年度司聲字第1418
    號裁定（下稱原裁定），於同年月13日寄存送達異議人，嗣
    異議人於同年月16日具狀對原裁定聲明異議，司法事務官認
    其異議無理由而送請本院裁定，是異議人於本件所提出異議
    ，業已遵期於處分送達後10日之不變期間內提出，先予敘明
    。
二、異議意旨略以：相對人委託第三人張尊道代辦事項，將應詳
    加保管之物件交付予張尊道，致張尊道有機可乘，向異議人
    謊稱因相對人亟需資金350萬元，以相對人名下不動產為擔
    保，並交付異議人其上有相對人署名，發票日期分別為109
    年1月13日及同年6月16日，票面金額分別為300萬元、50萬
    元，到期日分別為109年3月13日、同年6月30日，票據號碼
    分別為WG0000000、WG0000000之本票2紙（下稱系爭本票）
    ，向異議人詐欺取財，異議人遂依法聲請本票裁定，是異議
    人所提出本票債權之訴，絕非無所本，且異議人善意取得本
    票亦為受害人，相對人向其索討訴訟費用實無理由等語。
三、按法院未於訴訟費用之裁判確定其費用額者，第一審受訴法
    院於該裁判有執行力後，應依聲請並得依職權以裁定確定之
    ；依此裁定所確定之訴訟費用額，應於裁定送達之翌日起，
    加給按法定利率計算之利息，民事訴訟法第91條第1項、第3
    項分別定有明文。又所謂「以裁定確定之」，係指法院已為
    訴訟費用之裁判，僅未確定其費用額而言，即訴訟費用之裁
    判中未確定其費用額之情形。是確定訴訟費用之裁定，僅在
    確定敗訴之當事人應負擔之訴訟費用數額，並非就權利存在
    與否為確定，其償還義務如何，應從命負擔訴訟費用之裁判
    定之。因此，當事人在該程序中，自僅得就各個費用項目是
    否為法律上之訴訟費用、數額之計算有無錯誤加以爭執；至
    於其訴訟費用由何人負擔？或其負擔之比例如何？均從命負
    擔訴訟費用之裁判。縱命負擔訴訟費用之裁判有不當，乃為
    該裁判本身之上訴或抗告問題，在確定訴訟費用額裁定程序
    中不得再予審究，不容於確定訴訟費用額之程序中，更為不
    同之酌定（最高法院95年度台抗字第266號裁定意旨參照）
    。
四、第按因財產權而起訴，其訴訟標的之金額或價額在10萬元以
    下部分，徵收1,000元；逾10萬元至100萬元部分，每萬元徵
    收100元；逾100萬元至1,000元部分，每萬元徵收90元；逾1
    ,000萬元至1億元部分，每萬元徵收80元；逾1億元至10億元
    部分，每萬元徵收70元；逾10億元部分，每萬元徵收60元；
    其畸零之數不滿萬元者，以萬元計算，民事訴訟法第77條之
    13定有明文。經查，相對人前以異議人為被告而起訴請求確
    認系爭本票債權不存在，經本院以111年度中簡字第987號判
    決確認異議人所持有系爭本票對相對人之票據債權不存在，
    訴訟費用由異議人負擔，有該案判決附於原審卷可稽。是原
    處分按系爭本票之票載總金額350萬元及相對人繳納裁判費
    收據，確定一審訴訟費用為35,650元，並加給自裁定送達翌
    日起至清償日止，按法定利率即週年利率百分之5計算之利
    息，依上開規定，自無違誤之處。是以，異議人既非就原處
    分裁定之訴訟費用項目或數額有無錯誤予以爭執，揆諸前開
    說明，其所為前揭異議事由，尚非本件確定訴訟費用額事件
    所得審究者，從而，異議人所為本件異議，應認屬無由，當
    予駁回。
五、依民事訴訟法第240條之4第3項後段，裁定如主文。　　
中　　華　　民　　國　　111 　年　　9　　月　　30　 　日
                  民事第六庭    法  官  楊雅婷
正本係照原本作成
如不服本裁定應於送達後10日內向本院提出抗告狀，並繳納抗告
費新臺幣1,000元。
中　　華　　民　　國　　111 　年　　10　　月　　3 　　日
                                書記官  謝其任